臺灣高等法院交通事件裁定　　　　　　　　　　　　九十一年度交抗字第六號
　　抗告人即
　　異議人即
　　受處分人　甲○○
右列受處分人因違反道路交通管理處罰條例事件，對於臺北市交通事件裁決所中華民
國九十年九月六日所為之處分（原處分案號：北市裁三字第裁二二－Ｃ000000
00號），聲明異議，原審裁定後（九十一年度交聲字第九二八號），抗告人提起抗
告，本院裁定如左：
    主  文
抗告駁回。
    理  由
一、按汽車駕駛人飲用酒類或其他類似物後其吐氣所含酒精濃度超過每公升０．二五
    毫克者，不得駕車，道路交通安全規則第一百十四條第二款已有明定。又汽車駕
    駛人，駕駛汽車經測試檢定有酒精濃度超過規定標準者，處新臺幣（下同）一萬
    五千元以上六萬元以下罰鍰，並當場禁止其駕駛及吊扣其駕駛執照一年，道路交
    通管理處罰條例第三十五條第一項第一款定有明文。
二、本件受處分人即異議人甲○○於民國九十年七月七日凌晨一時三十五分許，酒後
    騎乘其母尤素貞所有之車牌號碼ＡＦＩ－三０二號重型機車，途經臺北縣永和市
    ○○路與保平路交岔路口處，經警攔停測試檢定其呼氣所含酒精濃度值達每公升
    ０．三二毫克，為臺北縣警察局永和分局警員黃文獻以受處分人騎乘機車有違反
    前揭道路交通管理處罰條例第三十五條第一項第一款規定之行為當場攔停掣單舉
    發，經將舉發通知單送達於受處分人後，受處分人於舉發通知單上所載之應到案
    日期前向原處分機關提出申訴，經原處分機關函請舉發單位調查結果，仍認受處
    分人有前開違規行為，原處分機關乃依道路交通管理處罰條例第三十五條第一項
    第一款及違反道路交通管理事件統一裁罰標準表之規定於九十年九月六日裁處受
    處分人罰鍰一萬五千元，並吊扣駕駛執照十二個月。
三、原裁定以：訊據受處分人甲○○固不否認於前揭時地有因飲用酒類為警攔檢測試
    呼氣所含酒精濃度結果達每公升０．三二毫克之事實，惟矢口否認有右述違規行
    為，辯稱：當時因慶祝退伍，與友人在ＫＴＶ多喝幾杯，伊係由軍中長官騎乘機
    車附載，騎到攔檢的巷口附近，該長官說要腹瀉，叫伊等稍待片刻，伊即與同行
    友人坐在機車上聊天，等了大約十分鐘，還在等伊軍中長官出來，警察攔查伊的
    時候該長官還沒出來，伊沒向警察說云云。然查：受處分人於前揭時地違規酒後
    騎乘機車等情，業據證人即目睹受處分人騎乘機車違規行駛之警員黃文獻於原審
    九十年十二月二十八日調查時，以具結擔保其供述之真實性，並在負擔偽證罪之
    處罰心理下供稱：伊當時在執行勤務，發現受處分人看到警察攔檢就逃竄，伊發
    現受處分人騎乘機車並有酒味，就上前攔查，當時只有受處分人一人，並無乘客
    ，受處分人也沒提到機車是由其長官騎乘之事等語。按證人黃文獻乃為原處分機
    關所認定受處分人有前開騎乘機車違規行為之原證人，其並到庭在原審法官面前
    以言詞供述本件訴訟上之待證事實－即受處分人有前開違規事實，原審由其上述
    證述已得有受處分人確有上開違規行為之心證，且於本件卷存證據資料內並無任
    何積極證據足以證明證人黃文獻上開證詞係屬虛偽，亦無足以令人顯信黃文獻之
    證述為不何採之品性證據或前科證據存在，自不得僅以證人係本件開單告發之員
    警而全盤抹煞其在訴訟上所具有之原證人資格，而受處分人復無舉出或聲請原審
    調查任何對其有利之證據，以使對證人所供述受處分人違規之行為產生任何合理
    之懷疑，況且交通警察掣單舉發違反道路交通管理條例所列之違規事實，本質上
    為行政處分，係公務員基於職務上之權力，依法就特定之具體事件所為之具公法
    上效果之單方面行政行為，基於公務員為公法上行為具有公信力之原則，該行政
    行為當可被推定為真正，其據以依法處分之事實認定亦為正確無誤，從而本件異
    議人既未能提出證據以資證明其無違規行為，其雖以前開情詞為辯，尚難認為可
    採，本件事證明確，受處分人有上述違規行為洵堪認定。綜上所述：受處分人確
    有酒後騎乘機車，經警測試檢定其吐氣中所含酒精濃度已逾每公升０．二五毫克
    之違規行為，從而原處分機關依前揭道路交通管理處罰條例第三十五條第一項第
    一款及違反道路交通管理事件統一裁罰標準表之規定裁處受處分人罰鍰一萬五千
    元，並吊扣駕駛執照十二個月，核無違誤，本件受處分人之異議為無理由，自應
    將其異議駁回。
四、抗告意旨：判決書（意指原裁定書）上所言，說我一人喝酒騎車中遭攔檢下來酒
    測，又說我逃竄，又說聞有酒味！全文亂講沒有一件事實我無辜被枉還叫我去
    自我舉證！天理何在呢！他們勢力龐大閒閒領公家錢！小民單薄、無助無力每天
    要為三餐打拼，現只求法官明查秋毫解真象不用同情！說謊項目之多之齊全，不
    均令人不寒而慄極為慘忍！但我心中永遠會記住民不與官鬥只求真理就好！其他
    不以追究！公家機關說假話最多有二個調查局及警察單位！除非錄影電視播否則
    一切否認！在此小民特別懇求法官一定要先站在這些申訴者及弱勢人身邊做依靠
    ，然後再以法官天職專業做公正客觀審判！不然小民穩死！尤其長相、無才、無
    錢像非洲難民，人權更慘！法官是醫生也是包公，在一般平民的內心深處不管有
    罪沒罪，內心有泯泯親人依靠感神聖地位！為真理反撥為真象詳說明！我在新店
    明德山莊軍人監獄服役負責修水電，七月九日退伍，七日晚與長官相約他坐車到
    萬華我載他到中ＫＴＶ一共有四人三台機車放巷內自進入ＫＴＶ唱喝直到零晨幾
    個小時沒出來，要回家才進入巷內要騎車回家，只因要載我的長官臨時肚子不舒
    服三人坐在那裏等！出ＫＴＶ才看到左邊約五十公尺那裏有警察攔檢點！我們三
    人坐在那裏等長官約十分被一位用走路慢吞吞東望西望看到！問我們有沒有喝酒
    ，我們天真回答喝一點點！（他）就叫我們三人一起去酒測，結果二人過關，只
    有我０．三二，不是一人。酒測者不是叫我們去的人。酒測警察也許以為我們三
    人是被那個用走路警察攔下的！我們從萬華來或要回都由左邊方向，根本沒經過
    那裏，酒測也是三人一起，被叫去酒測的，那裏說我一人騎車被攔下來的亂講！
    說我逃竄他又能聞到酒味可能嗎鬼才相信。說我逃竄卻會被那個用走路慢吞吞警
    察抓到，法官你相信嗎？說謊！更嚴重說我逃竄意思是警察動用警網或警車，多
    人一條路追過一條路圍捕，這樣才能圍捕到所謂逃竄者！那麼請問警網有紀錄嗎
    ？警車上不是錄影嗎？攔撿自己同仁一定有二人以上叫他們良心說話！警察對付
    逃竄者不會那麼單純酒測完就放你走！最起碼可能有以下情形，扣車或帶上警車
    到局裏問東問西，運不好會被罵或打幾拳，罰的項目會多又會重，不是嗎？以小
    弟研判也許有別人逃離拒檢，那個用走路警察偷偷看看那些逃離拒檢有沒有停留
    在巷內。另一種就是人家坐在那裏聊天為業績警察叫他們去又不敢不從碰碰運氣
    ！一但有酒測超量人家又沒有騎恐怕罰不到人家，因此自，一些有酒味，一人騎
    車被攔下來，又有逃竄等項目，請法官明查秋毫我無原無故被枉還要叫我目己
    舉證這樣有天理嗎？國家資源多人多就像照超速有相片、地點、時間這樣也不會
    枉，不誠認，怨氣四起等情形。攔撿又逃竄算非常嚴重，怎沒開這條呢？抓到
    必定動用車輛會全程錄影或錄音，請提出錄影及錄音帶證物！
五、本院查：(一)受處分人坦承右揭時地經警查獲，酒測逾安全標準。(二)受處分人於本
    院調查時供承：有自巷道騎出，約五十公尺。雖其抗辯稱是警察叫其騎出者，惟
    此部分為警所否認，且受處分人既已喝酒，警員叫其騎出，自應以其已喝洒，而
    以牽行走出為宜，該時亦無非騎乘機車無以出巷道口之不得已情況。(三)證人陳誌
    民於本院調查時雖供承當時受處分人原僅發動車子，並無騎乘，是在等伊。惟陳
    誌民於警到達時，並未在場，受處分人雖是酒測逾標準，且有騎乘機車行為，已
    符合右開道路交通管理處罰條例第三十五條第一項第一款之要件，抗告人之抗告
    即無理由，又原裁定並未處罰受處分人逃逸行為，抗告人以其並未逃竄抗辯，此
    部分抗辯亦無理由。
據上論結，應依道路交通案件處理辦法第二十五條、第二十六條，刑事訴訟法第四百
十二條，裁定如主文。
中      華      民      國    九十一    年      八      月     十三     日
                              臺灣高等法院交通法庭
                                  審判長法  官  陳  貽  男
  法  官  王  炳  梁
                                        法  官  李  世  貴
右正本證明與原本無異。
不得再抗告。
                                        書記官  黃  嬿  婉
中      華      民      國    九十一    年      八      月     十六     日
